# 请教陈版，会计利润与所得税费用的调整过程填列问题

提问人：5003138 时间：2015-03-24 14:30:09
请都陈版，上市公司财报附注中的所得税费用，要求披露会计利润与所得税费用的调整过程。因处置子公司在合并报表层面确认的投资收益，如何填列？我觉得在哪个列举项里填列都不合适，是否只能加“其他”了？

回答人：chenyiwei
不建议新增项目。如果在合并报表层面，剩余股权转为金融资产，或者转为对合营联营企业投资但预计在可预见的未来很可能继续处置股权，从而确认了递延所得税负债的，则合并报表层面确认的剩余股权重新计量收益就与该递延所得税存在一定对应关系，可以减少或消除该表中与之相关的调节项目；如果剩余股权转为对合营联营企业投资且预计在可预见的未来不可能继续处置股权，从而不确认递延所得税负债的，则该投资收益的影响可计入“无需纳税收入的影响”项目内，不需要新增调节项目。

提问人：5003138 时间：2015-03-24 23:08:28
陈老师，实际情况是：处置子公司100%股权，单个报表按成本法确认投资收益，与合并报表按权益法确认的投资收益存在的差异，在合并报表中予以确认，该差异不涉及相关递延所得税资产或负债，以前也未确认。请问这个在合并报表确认的投资收益如何填列。

回答人：chenyiwei
首先建议检查以前合并报表层面就子公司留存收益份额未确认递延所得税负债是否恰当。如果不恰当的，建议进行前期差错更正。
其次，如果以前年度不确认递延所得税是恰当的（根据以前年度的相关信息判断，确实当时可以认为该暂时性差异很可能在可预见的未来不会转回），后来因为情况变化而作出处置该子公司的决策，则你所说的该差异导致的所得税影响应填列在“调整以前期间所得税的影响”项目内。

提问人：zhs7403 时间：2015-03-25 10:30:39
陈老师,是否放入非应税收入的影响更好一些? 还有您说的合并口径确认递延所得税影响,实务操作基本没有,似乎计学撮要有讲解.大概什么情况确认?

回答人：chenyiwei
1 、不是。这是以前年度的非应税收入本期变为应税，不是本期的非应税收入。 2 、“基本没有”不大可能，至少上市公司应当遵循。

提问人：zhs7403 时间：2015-03-26 11:56:47
陈老师,您确认递延所得税负债的思路我理解,也就是预期处置子公司长投产生的,而计税成本为帐面原值不是合并口径的归属母公司净资产的概念。但这个地方所得税准则有规定？因为他既不是资产也不是负债的会税差引起的,还是可以把它看作模拟长股投资帐面(含留存收益)与计税成本的差异?

回答人：chenyiwei
可以如你所理解，“可以把它看作模拟长股投资帐面(含留存收益)与计税成本的差异”。

提问人：407543742 时间：2018-02-01 14:30:13
陈老师，企业按当地政府要求多交或少交的所得税在填表时如何填写？企业未确认递延的情况下。

回答人：chenyiwei
作为当期所得税资产或负债处理。其他流动资产或应交税费。

提问人：hrtsex 时间：2018-02-23 16:47:00
请教陈版，在处置子公司的情况下，由于要合并期初至处置日的所得税费用（与其他损益科目在合并层面一并转入投资收益），对于这部分金额，是否需要在所得税费用的调整过程体现呢？

回答人：chenyiwei
和母公司及其他子公司经营期间的正常所得税费用调节一样考虑即可。